bg-BG: Изкуства и развлечения > Парти и празненства > Парти консумативи > Коктейлни декорации: Гарнитури за коктейли; Коктейлни салфетки; Коктейлни клечки; Коктейлни шишчета; Коктейлни чадърчета
zh-CN: 艺术与娱乐 > 聚会/庆典 > 聚会用品 > 鸡尾酒装饰品: 鸡尾酒点缀; 鸡尾酒餐巾; 鸡尾酒签; 鸡尾酒串; 鸡尾酒伞
sk-SK: Umenie a zábava > Večierky a oslavy > Potreby na večierok > Dekorácie kokteilovej párty: Kokteilové ozdoby; Kokteilové obrúsky; Kokteilové napichovadlá; Kokteilové špízové ihly; Kokteilové dáždniky
lt-LT: Menai ir pramogos > Vakarėliai ir šventės > Vakarėlių reikmenys > Kokteilių papuošimai: Valgomi kokteilių papuošimai; Kokteilinės servetėlės; Kokteiliniai smeigtukai; Kokteiliniai iešmeliai; Kokteiliniai skėtukai
it: Arte e svago > Party e festeggiamenti > Articoli per la festa > Decorazioni per cocktail: Cocktail Garnishes; Tovaglioli da cocktail; Bastoncini per cocktail; Spiedini per cocktail; Ombrellini da cocktail
da: Kunst og underholdning > Fest og fejring > Festartikler > Cocktaildekorationer: Cocktailpynt; Cocktailservietter; Cocktailpinde; Cocktailspyd; Cocktailparaplyer
fr: Arts et loisirs > Fêtes et soirées > Articles de fête > Décorations pour cocktails: Garnitures de cocktails; Serviettes à cocktails; Piques de cocktails; Brochettes de cocktails; Parapluies à cocktails
cs: Umění a zábava > Párty a oslavy > Potřeby pro párty > Koktejlové dekorace: Koktejlové ozdoby; Koktejlové ubrousky; Koktejlová párátka; Koktejlové špejle; Koktejlové deštníčky
ru: Искусство и развлечения > Вечеринки и праздники > Товары для вечеринок > Украшения для коктейлей: Гарниши для коктейлей; Салфетки для коктейлей; Пики для коктейлей; Шпажки для коктейлей; Зонтики для коктейлей
hr-HR: Umjetnost i zabava > Zabava i proslava > Potrepštine za zabavu > Dekoracije za koktele: Ukrasi za koktele; Salvete za koktele; Čačkalice za koktele; Štapići za koktele; Kišobrani za koktele
en: Arts & Entertainment > Party & Celebration > Party Supplies > Cocktail Decorations: Cocktail Garnishes; Cocktail Napkins; Cocktail Picks; Cocktail Skewers; Cocktail Umbrellas
sv: Konst och underhållning > Fest och firande > Festtillbehör > Drinkdekorationer: Cocktailgarnering; Cocktailservetter; Cocktailtandpetare; Cocktailspett; Cocktailparaplyer
ko: 아트/엔터테인먼트 > 파티/축하 행사 > 파티용품 > 칵테일 장식: 칵테일 가니쉬; 칵테일 냅킨; 칵테일 픽; 칵테일 꼬치; 칵테일용 우산
th: ศิลปะและความบันเทิง > ปาร์ตี้และการเฉลิมฉลอง > อุปกรณ์สำหรับงานปาร์ตี้ > ที่ประดับค็อกเทล: ของกินได้ประดับค็อกเทล; ผ้าเช็ดปากค็อกเทล; ที่จิ้มค็อกเทล; ไม้เสียบค็อกเทล; ร่มค็อกเทล
ja: 芸術・エンターテイメント > パーティー・お祝い > パーティーグッズ > カクテルデコレーション: カクテルガーニッシュ; カクテルナプキン; カクテルピック; カクテル串; カクテルパラソル
nl: Kunst en entertainment > Feestelijke gelegenheden > Feestartikelen > Cocktailversieringen: Cocktailgarnituren; Cocktailservetten; Cocktailprikkers; Cocktailspiesjes; Cocktailparaplu's
pt-PT: Artes e lazer > Festas e celebrações > Artigos para festas > Decorações de cocktail: Ornamentos de cocktail; Guardanapos de cocktail; Palitos de cocktail; Espetos de cocktail; Sombrinhas de cocktail
es: Arte y ocio > Fiestas y celebraciones > Productos para fiestas > Decoraciones para cócteles: Acompañamientos para cócteles; Servilletas para cócteles; Palillos para cócteles; Pinchos para cócteles; Sombrillas para cócteles
hu: Művészet és szórakoztatás > Buli és ünneplés > Bulikellékek > Koktéldekorációk: Koktéldíszek; Koktélszalvéták; Koktélpálcikák; Koktélnyársak; Koktélesernyők
fi: Taide ja viihde > Juhlat > Juhlatarvikkeet > Cocktailkoristeet: Cocktailkoristelut; Cocktaillautasliinat; Cocktailtikut; Cocktailvartaat; Cocktailvarjot
de: Kunst & Unterhaltung > Party & Feiern > Partyzubehör > Cocktaildekorationen: Cocktailverzierungen; Cocktailservietten; Cocktail-Stocher; Cocktail-Spieße; Cocktail-Schirme
zh-TW: 藝術/娛樂 > 派對和節慶 > 派對用品 > 雞尾酒裝飾: 雞尾酒食用裝飾; 雞尾酒會餐巾; 雞尾酒叉; 雞尾酒串籤; 雞尾酒紙傘
nb: Kunst og underholdning > Fest og feiring > Festutstyr > Cocktaildekorasjoner: Cocktailpynt; Cocktailservietter; Cocktailpinner; Cocktailspyd; Cocktailparaplyer
vi: Nghệ thuật và giải trí > Tiệc và tổ chức tiệc > Đồ dùng cho tiệc tùng > Đồ trang trí cocktail: Đồ trang trí cocktail ăn được; GIấy ăn cocktail; Tăm trang trí cocktail; Xiên trang trí cocktail; Ô trang trí cocktail
pl: Sztuka i rozrywka > Przyjęcia i świętowanie > Artykuły na przyjęcia > Dekoracje koktajlowe: Przybrania do koktajli; Serwetki koktajlowe; Patyczki do koktajli; Szpilki koktajlowe; Parasolki do koktajli
ro-RO: Artă și divertisment > Petreceri > Articole pentru petreceri > Ornamente cocteil: Decorațiuni cocteil; Șervețele cocteil; Scobitori cocteil; Bețe cocteil; Umbreluțe cocteil
sl-SI: Kultura in zabava > Zabava in praznovanje > Pripomočki za zabave > Okraski za koktajle: Dodatki za koktajle; Prtički za koktajle; Zobotrebci za koktajle; Nabodala za koktajle; Dežnički za koktajle
pt-BR: Artes e entretenimento > Festas e comemorações > Artigos para festas > Decorações de coquetéis: Guarnições para coquetel; Guardanapos para coquetel; Palitos para coquetel; Espetos para coquetel; Guarda-chuvas para coquetel
el: Τέχνες & Ψυχαγωγία > Πάρτι & γιορτή > Προμήθειες για πάρτι > Διακοσμήσεις κοκτέιλ: Γαρνιτούρες κοκτέιλ; Χαρτοπετσέτες κοκτέιλ; Καλαμάκια για κοκτέιλ; Οδοντογλυφίδες για κοκτέιλ; Ομπρέλες κοκτέιλ
tr: Sanat ve Eğlence > Parti ve Kutlamalar > Parti Malzemeleri > Kokteyl Süsleri: Kokteyl Garnitürleri; Kokteyl Peçeteleri; Kokteyl Kürdanları; Kokteyl Şişleri; Kokteyl Şemsiyeleri